【裁判字號】    97,易,801
【裁判日期】    970930
【裁判案由】    竊盜
【裁判全文】
臺灣臺南地方法院刑事判決               97年度易字第801號
公  訴  人  臺灣臺南地方法院檢察署檢察官
被      告  甲○○
                    （現另案
            戊○○
                    （現另案在臺灣台南監獄執行）
上列被告因竊盜案件，經檢察官提起公訴（97年度偵字第799號
、第2783號），本院判決如下：
    主  文
甲○○、戊○○共同攜帶兇器竊盜，均累犯，各處有期徒刑壹年
；又共同竊盜，均累犯，各處有期徒刑柒月。均應執行有期徒刑
壹年伍月。
    事  實
一、甲○○前因施用第一級毒品及搶奪案件，分別經本院以九十
    五年度訴字第一二０九號、第一三二五號各判處有期徒刑一
    年、十月確定，嗣分別經減刑為有期徒刑六月、五月，經合
    併定應執行刑有期徒刑十月後，甫於民國九十六年七月十六
    日執行完畢；戊○○前因施用第一、二級毒品案件，經本院
    以九十四年度訴字第一五八號分別判處有期徒刑一年、七月
    ，並定應執行為有期徒刑一年六月，嗣於九十六年二月五日
    縮短刑期假釋出監，並於同年六月二十二日假釋保護管束期
    滿視為執行完畢。詎均不知悔改，二人復共同基於意圖為自
    己不法所有之犯意聯絡：(一)先於九十六年十二月二十四日上
    午十時三十分許，相偕潛入臺南市○區○○路二段二二號國
    有財產局管理之大樓（下稱系爭大樓）空屋內，以現場所取
    得客觀上具有危險性，對人之生命、身體具有殺傷力，可供
    兇器使用之鐵鎚一支，持以敲打而竊取水龍頭四個、水管四
    條、出水孔蓋一個及水管接頭二個。嗣於同日上午十時五十
    分許，為里長邱志初與據報前來之員警己○○循敲打聲逐層
    清查，致在該大樓之三樓空屋浴室內將甲○○及戊○○逮捕
    ，並扣得前開鐵鎚一支、水龍頭四個、水管四條、出水孔蓋
    一個及水管接頭二個；(二)甲○○及戊○○復於九十七年一月
    四日下午五時許，由戊○○騎乘車牌號碼WHE－255號輕機車
    ，搭載甲○○，至臺南市○○區○○路一九七號小康市場前
    ，由甲○○徒手竊取臺南市政府所有之白鐵製馬達外箱蓋一
    個（價值約新臺幣【下同】四千元），得手後旋搭乘由戊○○所騎乘之前揭機車離開，至三十公尺前的流動舊貨商變賣
    ，得款一百五十元共同花用殆盡。嗣經臺南市政府建設局市
    場管理員丁○○提供路邊監視器錄影翻拍照片，報警處理，
    始發現上情。
二、案經國有財產局臺灣南區辦事處臺南分處委任乙○○訴由臺
    南市警察局第六分局及臺南市政府委任丁○○訴由臺南市警
    察局第二分局報請臺灣臺南地方法院檢察署檢察官偵查起訴
    。
    理  由
一、按被告以外之人於審判外之陳述，雖不符前四條之規定，而
    經當事人於審判程序同意作為證據，法院審酌該言詞陳述或
    書面陳述作成時之情況，認為適當者，亦得為證據。當事人
    、代理人或辯護人於法院調查證據時，知有第一百五十九條
    第一項不得為證據之情形，而未於言詞辯論終結前聲明異議
    者，視為有前項之同意，刑事訴訟法第一百五十九條之五第
    一、二項分別定有明文。查本件被告二人於本院準備程序進
    行時，均未爭執證人邱志初之警、偵訊證詞，及證人乙○○
    、丁○○之警詢證詞，暨其他書證、物證之證據能力（見本
    院卷第五十五頁），被告二人迄未於本案言詞辯論終結前聲
    明異議，則依刑事訴訟法第一百五十九條之五規定，視為被
    告二人已同意援引作為證據，且經本院審酌該等言詞陳述作
    成時之情況及證據取得過程等節，認為上開證據，均有證據
    能力，可以作為認定事實之依據。
二、訊據被告甲○○、戊○○均坦承有於事實欄(一)(二)之時、地竊
    盜之事實不諱，核與證人邱志初於警、偵訊及證人己○○到
    庭陳證之情節相符，復有如事實欄所載扣案之物及扣押物品
    目錄表、贓物認領保管單各一紙、現場照片六紙、監視器錄
    影翻拍照片三紙、照片九紙、職務報告書一紙附卷可資佐證
    ，是被告二人此部分之自白核與事實相符。另被告二人就事
    實欄(一)之竊盜部分雖均辯稱：只有徒手行竊並未使用扣案之
    鐵鎚竊取云云，惟查，員警己○○係經通報到場後，經與里
    長邱志初在進入系爭大樓逐層清查時，因聽到有人敲打聲音
    ，在循聲探尋至系爭大樓三樓時，經確認該聲音係從該屋內
    傳出遂入內查看，因發現敲打聲係由閉門之浴室內傳出，隨
    即由員警己○○以腳踹開浴室門，看見被告二人原係蹲在浴
    室內，因起身而順手丟下手中物品，當時鐵鎚就在被告腳下
    等情，業據證人己○○於本院審理時到庭陳證無訛（見本院
    九十七年九月十七日審判筆錄轉譯筆錄附件第一至十二頁）
    ，核與證人邱志初於偵訊時陳證：「（問：你在九十六年十
    二月二十四日十時，是如何發現二人竊盜？）我接到里民通
    知，健康路二段二十二號的房屋裡好像有人在裡面，該屋無
    人居住，原本是電信局的宿舍，我就找里民，發現後門被打
    開，我報警後，和警察一起進入。警察在前面，我走在後面
    ，竊嫌二名在浴室裡，我有聽到鐵器敲擊的聲音，很大聲，
    不知道裡面是怎麼情形，警察進入後，就將竊嫌二人抓出」
    等語（見臺灣臺南地方法院檢察署九十七年度偵字第七九九
    號偵查卷第十七頁）之情節相符，參以被告在浴室內所竊取
    之水龍頭等物原係鑽嵌在牆壁內之堅固器物，單以徒手方式
    顯難輕易將之拆卸，而員警既是因聽見鐵器敲擊聲始能循線
    查獲被告二人，且當場又在被告腳下起出扣案鐵鎚，足見被
    告二人有持鐵鎚用以敲打行竊之事實甚明，從而被告二人前
    開所辯要係避重就輕之詞，不足採信。本件事證明確，被告
    犯行洵堪認定，自應依法論科。
三、按攜帶兇器竊盜，祇須行竊時，攜帶具有危險性之兇器為已
    足，並不以將該兇器自他地攜往行竊地為必要，本件扣案之
    鐵鎚雖非被告二人所有，亦非被告所攜往，然被告既於行竊
    之際攜之為工具，且扣案之鐵鎚為堅硬之鐵質器物，在客觀
    上已足對他人之生命身體構成威脅，具有危險性，故核被告
    二人如事實欄(一)部分所為，均係犯刑法第三百二十一條第一
    項第三款之攜帶兇器竊盜罪；被告二人如事實欄(二)部分所為
    ，均係犯刑法第三百二十條第一項之普通竊盜罪。被告二人
    就上開犯行間，均有犯意聯絡及行為分擔，均為共同正犯。
    渠等所犯上開二罪之間，犯意各別，行為互殊，均應予分論
    併罰。被告二人有如事實欄所載徒刑執行完畢之前科紀錄，
    有卷附臺灣高等法院被告前案紀錄表可按，其二人受有期徒
    刑之執行完畢，五年內故意再犯有期徒刑以上之本案加重竊
    盜罪及普通竊盜罪，為累犯，均應依刑法第四十七條第一項
    之規定分別加重其刑。爰審酌被告二人已有前科不良素行仍
    不知謹慎自持，不思正當努力工作營生，竟圖不勞而獲，雖
    所竊得之贓物價值並非鉅大，惟其二人犯後就加重竊盜犯行
    部分未能坦承犯行難見悔意，犯後態度難稱良好等一切情狀
    ，分別量處如主文所示之刑並定其應執行刑，以資警惕。被
    告二人作案所用之鐵鎚並非被告所有，業據渠等供明在卷可
    按，爰不為沒收之諭知，附此敘明。
據上論斷，應依刑事訴訟法第二百九十九條第一項前段，刑法第
二十八條、第三百二十條第一項、第三百二十一條第一項第三款
、第四十七條第一項、第五十一條第五款，刑法施行法第一條之
一，判決如主文。
本案經檢察官丙○○到庭執行職務。
中    華    民    國    97    年    9     月    30    日
                  刑事第五庭    法  官  張瑛宗
以上正本證明與原本無異。
如不服本判決應於收受本判後10日內向本院提出上訴書狀，並應
敘述具體理由。如未敘述上訴理由者，應於上訴期間屆滿後20日
內向本院補提理由書狀（均須按他造當事人之人數附繕本）「切
勿逕送上級法院」。
                                書記官  蔡志賢
中    華    民    國    97    年    9     月    30    日
附錄本案論罪科刑法條：
中華民國刑法第320條第1項
（普通竊盜罪、竊佔罪）
意圖為自己或第三人不法之所有，而竊取他人之動產者，為竊盜
罪，處 5 年以下有期徒刑、拘役或 5 百元以下罰金。
中華民國刑法第321條第1項第3款
（加重竊盜罪）
犯竊盜罪而有左列情形之一者，處六月以上、五年以下有期徒刑
：
三、攜帶兇器而犯之者。


司法院資訊處製作；財團法人民間司法改革基金會備份。
